【裁判字號】    95,訴,5749
【裁判日期】    950628
【裁判案由】    返還信用卡消費貸款
【裁判全文】
臺灣臺北地方法院民事判決              95年度訴字第5749號
原      告  國泰世華商業銀行股份有限公司
法定代理人  甲○○
訴訟代理人  丙○○
被      告  乙○○
                        號
上列當事人間返還信用卡消費貸款事件，本院於95年6月23日言
詞辯論終結，判決如下：
    主  文
被告應給付原告新台幣陸拾萬捌仟玖佰柒拾捌元，並自民國九十
五年六月起至全部清償日止，分一百二十期，於每月十日給付新
台幣陸仟壹佰參拾貳元，如有一期未付，視為全部到期，並自到
期日翌日起至清償日止，按年息百分之十九點七計算利息。
訴訟費用由原告負擔。
    事實及理由
一、按當事人得以合意定第一審管轄法院。但以關於由一定法律
    關係而生之訴訟為限。前項合意，應以文書證之，民事訴訟
    法第24條定有明文。依本件原告提出之系爭約定條款第26條
    明白約定：因本契約涉訟時，除法律所規定之法院有管轄權
    外，持卡人並同意以臺北地方法院為第一審管轄法院。顯見
    兩造當事人間有定本院為第一審管轄法院之合意存在，是本
    件被告之住所地雖非在本院轄區內，本院仍有管轄權，合先
    敘明。
二、原告主張：
（一）被告於民國（下同）91年11月22日與原告訂立信用卡使用
      契約，依約被告即得持卡（VISA卡:0000-0000-0000-0000
      號、MASTER卡：0000-0000-0000-0000號）至特約商店記
      帳消費，但應於限繳日前向原告全部清償，或以循環信用
      方式繳付最低應繳金額，逾期清償者應自各筆帳款入帳日
      起，就該帳款之餘額應另給付以年息19.7％計算之利息。
（二）被告另於93年7月21日與原告訂立簡易通信貸款契約（卡
      號：0000-0000-0000-0000號），向原告貸款新台幣（下
      同）360,000元，約定分60期清償，依約每月應繳月付金
      9,100元（含手續費3,100元），併入上開信用卡債務一同
      繳納。如立約人未依約於繳款期限前繳款或未繳足月付金
      時，原告得將未繳金額中之本金部份或經原告主張視為到
      期之本金部分併入信用卡其他消費款中，與其他消費款同
      時以上開信用卡循環利率（年息19.7％）計息。倘為遲延
      繳款經原告主張暫停被告信用卡權利時，除喪失期限利益
      ，視同全部到期。
（三）被告原於93年7月21日與原告訂立簡易通信貸款契約，向
      原告貸款360,000元，未清償部分318,000元，由原告於94
      年3月30日以「感恩回饋專案」（卡號：0000-0000-0000-
      0000號）同意續約延展，約定分60期清償，按年息14.8％
      計算利息，採本利平均攤還方式按月計付本息，併入上開
      信用卡債務一同繳納。如立約人未依約於繳款期限前繳款
      或未繳足月付金時，原告得將未繳金額中之本金部份或經
      原告主張視為到期之本金部分併入信用卡其他消費款中，
      與其他消費款同時以上開信用卡循環利率（年息19.7％）
      計息。倘為遲延繳款經原告主張暫停被告信用卡權利時，
      除喪失期限利益，視同全部到期。
（四）被告另於94年4月18日與原告訂立簡易通信貸款契約（卡
      號：0000-0000-0000-0000號），向原告貸款210,000元，
      約定分36期清償，按年息18.5計算利息，依年金法按月計
      付本息，併入上開信用卡債務一同繳納。如立約人未依約
      於繳款期限前繳款或未繳足月付金時，原告得將未繳金額
      中之本金部份或經原告主張視為到期之本金部分併入信用
      卡其他消費款中，與其他消費款同時以上開信用卡循環利
      率（年息19.7％）計息。倘為遲延繳款經原告主張暫停被
      告信用卡權利時，除喪失期限利益，視同全部到期。
三、查被告至95年4月25日止，共計尚欠如主文所示之金額未清
    償（信用卡帳款：64,253元、簡易通信貸款：551,812元）
    ，及依約應給付利息之事實。業據原告提出與其所述相符之
    信用卡消費帳款債權明細報表、信用卡申請書暨約定條款、
    簡易通信貸款申請書暨約定條款、歷史帳單彙總查詢表及客
    戶歸戶資料明細查詢表等件影本為證，且為被告到庭不爭執
    。惟被告陳稱已和各債權銀行協商，並已成立協議，原告為
    參與協商之銀行，自應受該協議之拘束，並提出協議書附卷
    為證，為原告所不爭執，並減縮訴之聲明如主文所示。從而
    ，原告依該協議書所載之還款金額及方式，請求判決如主文
    第1項所示，即屬有據，自應准許。
四、結論：本件原告之訴為有理由，依民事訴訟法第385條第1項
    前段、第78條，判決如主文。
中    華    民    國    95    年    6     月    28    日
                    民事第五庭法      官  陶亞琴
以上正本係照原本作成
如對本判決上訴，須於判決送達後20日內向本院提出上訴狀
中    華    民    國    95    年    7     月    3     日
                              法院書記官  吳芳玉


司法院資訊處製作；財團法人民間司法改革基金會備份。
